---
title: "FMreg"
author: "QI YUERAN"
date: "2024-11-21"
output: html_document
---

# Fama-Macbeth回归

Fama-Macbeth回归本质上是一个面板数据的回归，先对每一年的截面数据进行回归，然后将每一年的估计系数求均值

$$
Y_{i,t}=\delta_{0,t}+\delta_{1,t}X1_{i,t}+\delta_{2,t}X2_{i,t}+…+\epsilon_{i,t}
$$

$$  
\frac{1}{T}\sum_{t=1}^{T}\hat{\lambda_t^f}
$$

## 1.读取数据

```{r}
library(reticulate)
library(RPostgres)
library(tidyverse)
library(tidyfinance)
library(sandwich)
library(broom)
library(readxl)
library(scales)
library(slider)
library(furrr)
use_python('D:\\anaconda\\envs\\ddb2\\python.exe')

```

```{r}
suppressWarnings({
  crsp_monthly <- read_xlsx("./data/crsp_monthly.xlsx")
  beta <- read_xlsx("./data/beta.xlsx")
  compustat <- read_xlsx("./data/compustat.xlsx")
  rm(data)
})

#统一健和数据的格式
compustat <- compustat%>%
  mutate(be = as.numeric(be))
crsp_monthly <- crsp_monthly%>%
  mutate(
    permno = as.character(permno),
    ret_excess = as.numeric(ret_excess)
  )
beta <- beta%>%
  mutate(beta_monthly = as.numeric(beta_monthly),
         permno = as.character(permno))
```

## 2.构造FM回归的变量

发现bm每六个月公布一次，为了避免使用前瞻性问题，将bm,beta和log_mktcap滞后6个月,用作该月份的数据；同时，由于是预测ret_excess，将ret_excess提前一个月

eg.对于数据的处理示例

| 数据       | 数据月份 | 处理后的月份 |
|------------|----------|--------------|
| bm         | 2024-07  | 2025-01      |
| mktcap     | 2024-07  | 2025-01      |
| beta       | 2024-07  | 2025-01      |
| ret_excess | 2025-02  | 2025-01      |

最终合并回归数据的实际时点

| ret_excess | beta    | mktcap  | bm      |
|------------|---------|---------|---------|
| 2025-02    | 2024-07 | 2024-07 | 2024-07 |

```{r}
characteristics <- compustat |>
  mutate(date = floor_date(ymd(datadate), "month")) |>
  left_join(crsp_monthly, join_by(gvkey, date)) |>
  left_join(beta, join_by(permno, date)) |>
  transmute(gvkey,
    bm = be / mktcap,
    log_mktcap = log(mktcap),
    beta = beta_monthly,
    sorting_date = date %m+% months(6)
  )

data_fama_macbeth <- crsp_monthly |>
  left_join(characteristics, join_by(gvkey, date == sorting_date)) |>
  group_by(permno) |>
  arrange(date) |>
  fill(c(beta, bm, log_mktcap), .direction = "down") |>
  ungroup() |>
  left_join(crsp_monthly |>
    select(permno, date, ret_excess_lead = ret_excess) |>
    mutate(date = date %m-% months(1)),
  join_by(permno, date)
  ) |>
  select(permno, date, ret_excess_lead, beta, log_mktcap, bm) |>
  drop_na()

data_fama_macbeth <- data_fama_macbeth%>%
  rename(
    lead1_ret_excess = ret_excess_lead,
    lag6_beta = beta,
    lag6_log_mktcap = log_mktcap,
    lag6_bm = bm
  )
```

展示数据

```{r}
data_fama_macbeth
```

## 3.FM回归

下面的代码，我使用自己的方式进行重构，并和课本提供的源码的结果进行比较

```{r,eval=False}
#测试数据，不运行
#rm(beta,beta_select,bm,compustat,compustat_select,crsp_monthly,crsp_monthly_select,mkt,ret_excess)
set.seed(12345)
data_fama_macbeth_test <- data_fama_macbeth%>%
  filter(date %in% sample(unique(data_fama_macbeth$date),50))%>%
  arrange(date,permno)%>%
  group_by(date)%>%
  filter(n() > 20)%>%
  ungroup()%>%
  arrange(date,permno)
```

### 3.1 截面回归

#### 教材方法

```{r}
risk_premiums2 <- data_fama_macbeth|>
  nest(data = c(lead1_ret_excess, lag6_beta, lag6_log_mktcap, lag6_bm, permno)) |>
  mutate(estimates = map(
    data,
    ~ tidy(lm(lead1_ret_excess ~ lag6_beta + lag6_log_mktcap + lag6_bm, data = .x))
  )) |>
  unnest(estimates)


risk_premiums2%>%
  pivot_wider(
    names_from = term,
    values_from = estimate
  )%>%
  select(date,`(Intercept)`,lag6_beta,lag6_log_mktcap,lag6_bm)%>%
  mutate(lag6_beta  = lead(lag6_beta),
         lag6_log_mktcap = lead(lag6_log_mktcap,2 ),
         lag6_bm = lead( lag6_bm ,3))%>%
  na.omit()
```

#### 使用python.apply

python的运行速度很快

```{python}
import pandas as pd
import numpy as np
import statsmodels.formula.api as smf

formula="lead1_ret_excess ~ lag6_beta + lag6_log_mktcap + lag6_bm"
data_fama_macbeth = r.data_fama_macbeth
risk_premiums = data_fama_macbeth.groupby("date").apply(lambda x: smf.ols(formula,x).fit().params).reset_index()
```

在R的环境下查看python数据

```{r}
py$risk_premiums
```

### 3.2 时间序列回归

#### 均值

时间序列聚合 根据截面数据回归，得到了一个各个因子敞口的时间序列数据 计算每一个敞口的均值，并且手动计算其t统计量

##### 教材方法

```{r}
price_of_risk <- risk_premiums2 |>
  group_by(factor = term) |>
  summarize(
    risk_premium = mean(estimate),
    t_statistic = mean(estimate) / sd(estimate) * sqrt(n())
  )

price_of_risk
```

##### 使用across + 长宽表转换的方式实现

```{r}
# 计算均值和t统计量
mean_and_t <- py$risk_premiums%>%
  select(-date)%>%
  mutate(across(everything(),~mean(.)))%>%
  distinct()%>%
  rbind(
    py$risk_premiums%>%
  select(-date)%>%
  mutate(across(everything(),
                ~(
                  mean(.)/sd(.)*sqrt(n())
                  )
                ))%>%
  distinct()
  )%>%
  mutate(factor = c("risk_premium_mean","t_statistic"))%>%
  pivot_longer(
    Intercept : lag6_bm,
    names_to = "factors",
    values_to = "v"
  )%>%
  pivot_wider(
    names_from = factor,
    values_from = v
  )
mean_and_t
```

#### NW标准误

由于自相关性，计算t值改用Whitney K.Newey和West的标准误差\
此处，计算均值的方法为data\~1 的常数项回归，本质上就是求均值，但是由于NW函数需要传入一个对象，因此用这种方式

##### 课本的方法

```{r}
regressions_for_newey_west <- risk_premiums2 |>
  select(date, factor = term, estimate) |>
  nest(data = c(date, estimate)) |>
  mutate(
    model = map(data, ~ lm(estimate ~ 1, .)),
    mean = map(model, tidy)
  ) #类似求均值，只是用常数项回归,因为NewweyWest函数只能输入model

price_of_risk_newey_west <- regressions_for_newey_west |>
  mutate(newey_west_se = map_dbl(model, ~ sqrt(NeweyWest(.)))) |>
  unnest(mean) |>
  mutate(t_statistic_newey_west = estimate / newey_west_se) |>
  select(factor,
    risk_premium = estimate,
    t_statistic_newey_west
  )

answer_result <- left_join(price_of_risk,
  price_of_risk_newey_west |>
    select(factor, t_statistic_newey_west),
  join_by(factor)
)
answer_result[c(1,2,4,3),]
```

##### 使用循环的方式实现

```{r}
#创建数据表用于保存结果
NW_result <- tibble(
  factors = rep(NA,4),
  risk_premium_estimate = rep(NA,4),
  t_statistic_newey_west = rep(NA,4)
)

#使用循环方式实现
for(i in 2:5){
  var <- names(py$risk_premiums)[[i]]
  mean_data <-tibble(mean = as.numeric(py$risk_premiums[[i]]))
  model <- lm(mean~1,data = mean_data) #逐个回归
  NW_se <- sqrt(NeweyWest(model)[[1]])
  NW_result$risk_premium_estimate[i-1] <- model$coefficients
  NW_result$factors[i-1] <- var
  NW_result$t_statistic_newey_west[i-1] <-  model$coefficients/NW_se
}

#连接其他结果
mean_and_t%>%
  full_join(NW_result)%>%
  relocate(risk_premium_estimate,.after = risk_premium_mean)
```

结论是对的，但数值并不准确，处于同一数量级

### 3.3 tidyfinance命令

```{r}
library(tidyfinance)

estimate_fama_macbeth(
  data = data_fama_macbeth%>%
  group_by(date) %>%
  filter(n() > 4), 
  model = "lead1_ret_excess ~ lag6_beta + lag6_log_mktcap + lag6_bm",
  vcov = "newey-west"
)
```

## 4.作业

### 4.1 作业1

使用FM回归分析三因子对于行业超额收益率的影响

$$
Y_{i,t}=\delta_{0,t}+\delta_{1,t}X1_{i,t}+\delta_{2,t}X2_{i,t}+…+\epsilon_{i,t}
$$

具体来说，先使用rolling的方式求出各个$\beta$的面板，再使用FM回归进行

#### 数据导入

导入数据，进行长宽表转换

```{r}
#导入数据
rm(list = ls())
factors_ff3_monthly <- read_xlsx("./data/factors_ff3_monthly.xlsx")%>%
  mutate_at(vars(-date),~as.numeric(.))
industries_ff_monthly <- read_xlsx("./data/industries_ff_monthly.xlsx")%>%
  mutate_at(vars(-date),~as.numeric(.))

#合并，转换
industries_ff_monthly <- factors_ff3_monthly%>%
  full_join(industries_ff_monthly)%>%
  pivot_longer(
    nodur : other,
    names_to = "industry",
    values_to = "ret"
  )%>%
  mutate(ret_excess = ret - rf)%>%
  relocate(industry,.before = mkt_excess)%>%
  select(-ret,-rf)%>%
  rename("month" = "date")%>%
  arrange(industry,month)
```

#### 滚动窗口回归

##### 学长姐python实现

```{python}
from statsmodels.regression.rolling import RollingOLS

def roll_capm_estimation(data, window_size, min_obs,formula,params,asset_type):
    data=data.sort_values(["month"])

    betas = (RollingOLS.from_formula(formula = formula, 
                                    data = data, 
                                    window = window_size,
                                    min_nobs=min_obs)
             .fit()
             .params[params])
    
    return pd.DataFrame({
        'month': data['month'],
        asset_type : data[asset_type],
        'beta': betas})
        
beta_mkt = (r.industries_ff_monthly
              .groupby(["industry"],group_keys=False)
              .apply(roll_capm_estimation,window_size = 60, min_obs = 48,formula="ret_excess~mkt_excess",params="mkt_excess",asset_type="industry")
              .dropna()
              .rename(columns={"beta": "beta_mkt"})
              ) 
              
              
beta_smb = (r.industries_ff_monthly
              .groupby(["industry"],group_keys=False)
              .apply(roll_capm_estimation,window_size = 60, min_obs = 48,formula="ret_excess~smb",params="smb",asset_type="industry")
              .dropna()
              .rename(columns={"beta": "beta_smb"})
              )     
              
beta_hml = (r.industries_ff_monthly
              .groupby(["industry"],group_keys=False)
              .apply(roll_capm_estimation,window_size = 60, min_obs = 48,formula="ret_excess~hml",params="hml",asset_type="industry")
              .dropna()
              .rename(columns={"beta": "beta_hml"})
              )   
              
beta_factors = (beta_mkt
                .merge(beta_smb,
                       how="left",
                       on=["month","industry"])
                .merge(beta_hml,
                       how="left",
                       on=["month","industry"])
                .assign(month = lambda x: x["month"]+pd.DateOffset(months=1))) 
  ## 因为滚动回归将数据结果放在窗口的最后一期，所以将beta滞后一期，避免出现下面第三题提到的前瞻性偏差 
  
```

##### 使用R来重构

滚动窗口函数--参考第一章

```{r}
library(zoo)
library(dplyr)
#课本的CAPM滚动回归函数
#进行简单修改，传入一个fomula参数
estimate_capm <- function(data,formula, min_obs) {
  if (nrow(data) < min_obs) {
    beta <- as.numeric(NA)
  } else {
    f <- as.formula(formula)
    fit <- lm(f, data = data)
    beta <- as.numeric(coefficients(fit)[2])
  }
  return(beta)
}

#months是窗口长度
#由于date变量的名称不同，这里要在date_col中传入字符串
#使用formula参数控制回归变量，输入字符串
roll_capm_estimation <- function(data,date_col = "month",formula ,months = 60, min_obs = 48) {
  beta_name <- str_extract(formula, "~\\s*\\w+$")%>%str_extract("[^\\s~]+")%>%str_c("_beta") #变量名
  
  data <- data |>
    arrange(!!sym(date_col))

  betas <- slide_period_vec(
    .x = data,
    .i = data[[date_col]],
    .period = "month",
    .f = ~ estimate_capm(.,formula,min_obs),
    .before = months - 1,
    .complete = FALSE
  )

  result <- tibble(
    date = unique(data[[date_col]]),
    beta = betas
    )
  names(result)[2] <- beta_name
  return(result)
}


```

滚动估计，使用nest方式

```{r}
rolling_result <-  industries_ff_monthly%>%
  nest(data = c(month,mkt_excess,smb,hml,ret_excess))%>%
  mutate(
     mkt_excess_result = map(data,~roll_capm_estimation(
       data = .x,
       date_col = "month",
       formula = "ret_excess ~ mkt_excess",
       months = 60, 
       min_obs = 48
     )),
     smb_result = map(data,~roll_capm_estimation(
       data = .x,
       date_col = "month",
       formula = "ret_excess ~ smb",
       months = 60, 
       min_obs = 48
     )),
     hml_result = map(data,~roll_capm_estimation(
       data = .x,
       date_col = "month",
       formula = "ret_excess ~ hml",
       months = 60, 
       min_obs = 48
     ))
  )
  
#避免前瞻性错误，将date滞后
rolling_result <- rolling_result%>%
  select(-data)%>%
  unnest(
    mkt_excess_result,smb_result,hml_result
  )%>%
  na.omit()%>%
  select(-date1,-date2)%>%
  mutate(date = date %m+% months(1))%>%
  rename(
    lag1_mkt_excess_beta = mkt_excess_beta,
    lag1_smb_beta = smb_beta,
    lag1_hml_beta = hml_beta
  )%>%
  filter(date>=ym("1965-01"))%>%na.omit()

```

##### 对比结果

```{r}
#和学长姐结果对比--完全一致
rolling_result
py$beta_factors
```

#### FM回归

现在有了一个面板数据，可以方便地进行fm回归\
具体来说，先对每一个截面数据回归，然后再求均值

##### 学长姐的python代码

```{python}
import statsmodels.api as sm
## 为横截面回归以及数据整合编写一个函数，方便练习使用_王梦涵
def csr_tsagg(data,formula,weight):
    if weight == 0:
        risk_premiums  = (data
                          .groupby("month",group_keys=False)
                          .apply(lambda x: sm.OLS.from_formula(formula=formula, data=x).fit().params)  
                          .reset_index())
    else:
        risk_premiums = (data_fama_macbeth
                         .groupby("month", group_keys=False)
                         .apply(lambda x: sm.WLS.from_formula(formula=formula, data=x, weights=x['mktcap_lag']).fit().params)
                         .reset_index())
    
    risk_premiums = (risk_premiums
                 .melt(id_vars="month",
                       var_name="factor",
                       value_name="estimate"))
    price_of_risk= (risk_premiums
                    .groupby("factor",group_keys=False)
                    .aggregate(risk_premium =("estimate", lambda x: np.mean(x)*100),
                               t_statistic = ("estimate", lambda x: np.mean(x)/np.std(x)*len(x)**0.5)
                               )
                    .reset_index())
    
    price_of_risk_newey_west = (risk_premiums
                                .groupby("factor",group_keys=False)
                                .apply(lambda x: x.assign(t_statistic_newey_west = sm.OLS.from_formula(formula="estimate~1", data=x).fit().tvalues[0])
                                                        .tail(1))
                                .get(["factor","t_statistic_newey_west"])
                                .reset_index(drop=True))
    
    result = (price_of_risk
              .merge(price_of_risk_newey_west,
                     how="left",
                     on=["factor"]))
    
    return result
```

```{python}
data_fama_macbeth  = (r.industries_ff_monthly
                           .get(["month","industry","ret_excess"])
                           .rename(columns={"ret_excess":"ret_excess_lead"})
                           .assign(month=lambda x: x["month"]-pd.DateOffset(months=1))     ## 处理ret_excess为ret_excess_lead
                           .merge(beta_factors,
                                  how="left",
                                  on=["month","industry"])
                           .dropna())     ## 因为滚动窗口回归，beta很多NA值
                           
industy_fm_result = csr_tsagg(data_fama_macbeth,formula="ret_excess_lead ~ beta_mkt + beta_smb + beta_hml",weight=0)
```

##### R实现

```{r}
#与之前一样，使用t的因子数据预测t+1期的数据，因此将ret_excess提前为lead_1
rolling_data_fm_reg <- rolling_result%>%
  left_join(industries_ff_monthly%>%
              select(industry,month,ret_excess)%>%
              mutate(month = month %m-% months(1))%>%
              rename(lead1_ret_excess = ret_excess),
            by = c("industry","date" = "month")
          )%>%
  na.omit()

#截面回归
industy_risk_premiums <-  rolling_data_fm_reg |>
  nest(data = c(lead1_ret_excess, lag1_mkt_excess_beta, lag1_smb_beta, lag1_hml_beta,industry)) |>
  mutate(estimates = map(
    data,
    ~ tidy(lm(lead1_ret_excess ~ lag1_mkt_excess_beta + lag1_smb_beta + lag1_hml_beta, data = .x))
  )) |>
  unnest(estimates)

industy_price_of_risk <- industy_risk_premiums |>
  group_by(factor = term) |>
  summarize(
    risk_premium = mean(estimate),
    t_statistic = mean(estimate) / sd(estimate) * sqrt(n())
  )

industy_regressions_for_newey_west <- industy_risk_premiums |>
  select(date, factor = term, estimate) |>
  nest(data = c(date, estimate)) |>
  mutate(
    model = map(data, ~ lm(estimate ~ 1, .)),
    mean = map(model, tidy)
  )

industy_price_of_risk_newey_west <- industy_regressions_for_newey_west |>
  mutate(newey_west_se = map_dbl(model, ~ sqrt(NeweyWest(., lag = 6, prewhite = FALSE)))) |>
  unnest(mean) |>
  mutate(t_statistic_newey_west = estimate / newey_west_se) |>
  select(factor,
    risk_premium = estimate,
    t_statistic_newey_west
  )
```

##### 对比结果

```{r}
#结果基本一致，注意NW()的参数设置，而且python对估计值做了百分化处理  
left_join(industy_price_of_risk,
  industy_price_of_risk_newey_west |>
    select(factor, t_statistic_newey_west),
  join_by(factor)
)
py$industy_fm_result
```

结果基本一致
